

CLÉMENT **GENEST**

Compétences

Python

Visual Studio Code



HTML



WordPress



SCSS/CSS



Github



JavaScript



Linux



React



MySQL

Qualités personnels

Rigoureux

Autonome

Persévérant

Organisé

Curieux

Ponctue1

Motivé

Passionné

Langues

Anglais (B1)

Français

Centres d'intérêt

Cybersécurité

Guitare

Nutrition

Musculation

Permis

A - Moto

B - Véhicule léger

Contact



06.42.80.55.76



CLEMENT.GENEST91@LAPOSTE.NET



Paris et périphérie, Amiens et périphérie



https://github.com/ClementG91



www.linkedin.com/in/clementgenest

INTÉGRATEUR WEB

Actuellement en reconversion professionnelle, je cherche à démarrer une formation d'intégrateur WEB en alternance (apprentissage/professionnalisation (18mois)). Polyvalent, autonome, ayant la soif d'apprendre ainsi qu'extrêmement motivé, je souhaite développer mes

compétences tout en ayant une expérience professionnelle significative.

Formation

Frontend

Utiliser des fonctionnalités avancées de HTML et CSS.

Créer une interface web à partir de données existantes.

Rendre une page web interactive.

Interagir avec un service web à l'aide d'une API HTTP.

Optimiser le CSS en utilisant les techniques avancées de Sass.

Utiliser les données et les types de données dans JavaScript. Écrire du code à l'aide de méthodes en JavaScript.

Créer une application React complète avec CRA.

Backend

Gérer la logique d'un programme (conditions, boucles, erreurs). Poser les bases d'une application Django (modèles, vues, gabarits).

Utiliser les fonctionnalités avancées de Django.

Appliquer les opérations de l'algèbre relationnelle aux requêtes SQL. Composer des requêtes SQL avancées.

Manipuler des tableaux avec NumPy / Créer des data frames avec Pandas. Construire des data visualisations avec Matplotlib et Seaborn.

Analyser des données pour choisir le type de base de données appropriée. Tester une hypothèse sur une proportion, une moyenne ou une variance.

Expériences

01/2023 - à aujourd'hui

ALTERNANCE INTÉGRATEUR WEB (OPENCLASSROOMS)

Autonomie, rigueur, organisation, persévérance.

Intégrer des éléments visuels dans les pages d'un site web pour créer une interface harmonieuse, lisible et facilement navigable.

05/2022 - 01/2023

APPRENTISSAGE DU DÉVELOPPEMENT INFORMATIQUE

Autonomie, rigueur, organisation, créativité, persévérance.

Suivi de différents cours sur l'analyse de données, l'algorithmie ainsi que le développement web. Réalisation de

divers projets personnels, bots d'automatisation de tâches, backtest de différentes stratégies de trading, bot de trading, conception de site e-commerce, portfolio.

12/2020 - 01/2022

AGENT D'ENTRETIEN D'ESPACES VERTS ET DE LA VOIRIE (APFE)

Respect du cahier des charges, travail d'équipe, polyvalence.

Réalisation de travaux d'entretien courant de la chaussée, des équipements de voirie et des espaces verts.

09/2018 - 09/2020

JARDINIER PAYSAGISTE

Analyse des besoins, créativité, polyvalence, autonomie. Préparation des sols (terrassement, drainage, bêchage, désherbage...), taille des arbres et arbustes, entretien des surfaces (massifs).

07/2017 - 05/2018

EMPLOYÉ COMMERCIAL CONFIRMÉ POISSONNIER (GÉANT CASINO)

Sens du commerce, contact client, respect des normes d'hygiène. Réception/stockage de produits. Contrôler la réception des commandes. Conditionner un produit. Entretenir un espace de vente/poste de travail. Renseigner un client.

10/2015 - 04/2016

EQUIPIER MAÎTRE CHIEN (ARMÉE DE L'AIR)

Travail d'équipe, rigueur, sang-froid, pédagogie, persévérance. Entretien d'un chenil et de la bonne santé des chiens (nourriture, eau, blessures). Assurer l'entraînement, le dressage et les soins de mon chien.